【裁判字號】    89,易,2252
【裁判日期】    891030
【裁判案由】    賭博
【裁判全文】
臺灣桃園地方法院刑事判決                        八十九年度易字第二二五二號
    公  訴  人  台灣桃園地方法院檢察署檢察官
    被      告  甲○○
右列被告因賭博案件，經檢察官提起公訴（八十九年度偵字第八○○八號、第一一七
五二號），本院判決如左：
    主  文
甲○○連續在公眾得出入之場所賭博財物，處罰金壹萬貳仟元，如易服勞役以參佰元
折算壹日。
扣案電動賭博機具小瑪莉參台、麻將貳台（含IC板伍塊）、賭資新台幣參仟參佰元沒
收。
        事  實
一、甲○○基於概括之犯意，自民國八十九年五月初某日起，在其於桃園縣觀音鄉大
    潭村七鄰二十四之一號所經營之「青蘋果檳榔攤」、「滿天星自助炭烤店」公眾
    得出入場所，設置電動賭博機具小瑪莉三台，麻將一台，藉此連續多次與不特定
    之人賭博財物，嗣於八十九年五月十九日下午七時三十分許，為警查獲，並扣得
    上開電動賭博機具共四台（含IC板四塊），及賭檯內財物即機具內賭資新台幣（
    下同）三千零三十元。詎甲○○竟於八十九年七月二十一日起，復承上開概括之
    犯意，在同址公眾得出入之場所，又擺置電動賭博機具麻將一台，藉此連續多次
    與不特定之人對賭財物，迄於八十九年七月二十八日下午七時許為警再度查獲，
    扣得上開電動賭博機具一台（含IC板一塊），及賭檯內財物即機具內賭資二百七
    十元。
二、案經桃園縣警察局大園分局報請台灣桃園地方法院檢察署檢察官偵查起訴。
        理  由
一、訊據被告甲○○固不否認上開自八十九年五月初起至同年五月十九日間擺置機台
    賭博犯行，然否認自八十九年七月二十一日起猶繼續擺置電動賭博機台與人對賭
    財物，並辯稱自八十九年五月十九日首度為警查獲後，即不曾有擺置機台與人賭
    博之行為，於八十九年七月二十八日為警查獲之電動賭博機具麻將一台僅供己娛
    樂，並未對外營業云云。惟查，右揭賭博犯行業據被告於警訊中自白在卷，且警
    方於八十九年七月二十八日查獲被告擺置電動賭博機具麻將一台，該機台正插電
    營業中，機台內並有賭資二百七十元等節，有現場照片三張、違反社會秩序維護
    法案件現場紀錄一紙在卷可稽，復為被告所不否認，苟該機具僅供己娛樂，何必
    投幣插電？被告上開所辯，無非避重就輕，要無可採。此外復有當場賭博之電動
    賭博機具小瑪莉三台、麻將二台（含IC板五塊），賭檯內財物即機具內賭資三千
    三百元（起訴書誤植為三千二百八十元）扣案、現場照片共計十二張附卷佐證，
    事證明確，犯行堪以認定。
二、核被告所為，係犯刑法第二百六十六條第一項前段之普通賭博罪，其後多次犯行
    ，時間緊接、手段相似，顯係基於概括之犯意多次觸犯犯罪構成要件相同之罪名
    ，應論以連續犯一罪，並加重其刑。爰審酌被告所擺設之電動賭博機台台數雖非
    至鉅，然經警一度查獲，猶無視法令，悍然繼續擺置電動賭博機台與人賭博，影
    響社會善良風俗等一切情狀，量處如主文所示之刑，並諭知易服勞役之折算標準
    。
三、扣案電動賭博機具小瑪莉三台、麻將二台（含IC板五塊）為當場賭博之器具，機
    具內之賭資三千三百元為賭檯內之賭資，均依刑法第二百六十六條第二項沒收之
    。
四、據上論斷，依刑事訴訟法第二百九十九條第一項前段，刑法第五十六條、第二百
    六十六條第一項前段、第二項、第四十二條第二項，罰金罰鍰提高標準條例第一
    條前段、第二條，判決如主文。
本案經檢察官張春暉到庭執行職務。
中      華      民      國      八十九  年      十    月    三十    日
                                臺灣桃園地方法院刑事第五庭
                                      法  官  楊  得  君
右正本證明與原本無異。
如不服本判決，應於判決送達後十日內向本院提出上訴狀( 應附繕本 )，上訴於臺灣
高等法院。
                                      書記官  簡  慧  瑛
中       華      民      國      八十九     年      十    月    三十一  日
附論罪科刑依據之法條：
刑法第二百六十六條
在公共場所或公眾得出入之場所賭博財物者，處一千元以下罰金，但以供人暫時娛樂
之物為賭博者，不在此限。
當場賭博之器具與在賭檯或兌換籌碼處之財物，不問屬於犯人與否，沒收之。


司法院資訊處製作；財團法人民間司法改革基金會備份。
